臺灣新北地方法院刑事判決
111年度審訴字第1226號
公  訴  人  臺灣新北地方檢察署檢察官
被      告  翁英智


上列被告因傷害案件，經檢察官提起公訴（110年度調偵字第176
8號），被告於準備程序中就被訴事實為有罪之陳述，本院裁定
進行簡式審判程序，茲判決如下：
    主  文
翁英智犯傷害罪，處拘役伍拾日，如易科罰金，以新臺幣壹仟元
折算壹日。
    事  實
一、翁英智為職業駕駛，其於民國109年7月26日3時35分許，駕
    駛計程車載送乘客林俊宏與張盈婷前往新北市新莊區中信街
    ，途經新北市新莊區中原路與中環路口，翁英智與林俊宏兩
    人因路線問題發生爭執，詎翁英智竟基於傷害之犯意，徒手
    毆打林俊宏，使林俊宏受有右眼挫傷併結膜出血、右側眼球
    及眼眶組織鈍傷之傷害。
二、案經林俊宏訴由新北市政府警察局新莊分局報告臺灣新北地
    方檢察署檢察官偵查起訴。
    理  由
一、按除被告所犯為死刑、無期徒刑、最輕本刑為3 年以上有期
    徒刑之罪或高等法院管轄第一審案件者外，於第一次審判期
    日前之準備程序進行中，被告先就被訴事實為有罪之陳述時
    ，審判長得告知被告簡式審判程序之旨，並聽取當事人、代
    理人、辯護人及輔佐人之意見後，裁定進行簡式審判程序，
    刑事訴訟法第273 條之1 第1 項定有明文。本件被告所犯係
    死刑、無期徒刑、最輕本刑為3 年以上有期徒刑以外之罪，
    其於準備程序中就被訴事實為有罪之陳述，經本院告知簡式
    審判程序之旨，並聽取公訴人及被告之意見後，認宜進行簡
    式審判程序，爰依上開規定裁定行簡式審判程序。
二、上揭事實，業據被告於偵查、本院準備程序及審理時均坦承
    不諱，核與告訴人林俊宏、證人即同行乘客張盈婷於警詢、
    偵查中之指述、證述情節相符，並有天主教輔仁大學附設醫
    院診斷證明書、行車紀錄器錄影檔案燒錄光碟附卷可稽，被
    告犯行堪予認定。
三、核被告所為，係犯刑法第277 條第1 項之傷害罪。爰審酌被
    告恣意傷害他人之身體，顯見其欠缺尊重他人身體法益之法
    治觀念，惟念其犯後已坦承犯行，並參酌其犯罪之動機、目
    的、手段、情節、告訴人所受傷勢，暨其素行、智識程度、
    家庭經濟狀況，以及告訴人要求賠償新臺幣15萬元，被告堅
    持由法官審判致迄今仍未能達成和解等一切情狀，量處如主
    文所示之刑，並諭知易科罰金之折算標準，以資懲儆。
據上論斷，應依刑事訴訟法第273 條之1 第1 項、第299 條第1
項前段，刑法第277 條第1 項、第41條第1 項前段，刑法施行法
第1 條之1 第1 項，判決如主文。
本案經檢察官陳璿伊提起公訴，檢察官詹啟章到庭執行職務。 
中　　華　　民　　國　　111 　年　　11　　月　　24　　日
                  刑事第二十四庭  法  官  徐子涵
上列正本證明與原本無異。
如不服本判決，應於判決送達後20日內敘明上訴理由，向本院提
出上訴狀 (應附繕本) ，上訴於臺灣高等法院。其未敘述上訴理
由者，應於上訴期間屆滿後20日內向本院補提理由書「切勿逕送
上級法院」。
                                  書記官　游士霈
中　　華　　民　　國　　111 　年　　11　　月　　24　　日
附錄本案論罪科刑法條全文：
中華民國刑法第277條
傷害人之身體或健康者，處 5 年以下有期徒刑、拘役或 50 萬
元以下罰金。
犯前項之罪，因而致人於死者，處無期徒刑或 7 年以上有期徒
刑；致重傷者，處 3 年以上 10 年以下有期徒刑。